# 资产重组

提问人：pl兰兰兰 时间：2021-04-20 12:33:06
请教陈老师，某公司以设立的形式设立一家全资子公司后，以子公司的名义收购其他公司的资产等直接用于生产，收购资产金额超过总资产的50%，是否构成重大资产重组？

回答人：chenyiwei
是否构成重大资产重组的界定是证券监管口径问题，我理解所涉及的相关财务指标应按照所出售、购买资产的相关财务指标与上市公司合并报表口径的相关财务指标比较，而不论是由上市公司直接收购还是由新设的子公司出面收购。另外，证监会和交易所保留对是否构成重大资产重组的最终判断决定权。